臺灣新北地方法院民事裁定
111年度小上字第130號
上  訴  人  張世青  
被  上訴人  林世豐  
上列當事人間請求侵權行為損害賠償事件，上訴人對於中華民國
111年6月16日本院三重簡易庭111年度重小字第506號小額事件第
一審判決提起上訴，本院裁定如下：
    主  文
上訴駁回。
第二審訴訟費用新臺幣壹仟伍佰元由上訴人負擔。
    理  由
一、按對於小額程序第一審判決之上訴，非以其違背法令為理由
    ，不得為之。其上訴狀內應記載上訴理由，表明：一、原判
    決所違背之法令及其具體內容。二、依訴訟資料可認為原判
    決有違背法令之具體事實，民事訴訟法第436條之24第2項、
    第436條之25分別定有明文。所謂違背法令，係指判決不適
    用法規或適用不當。當事人以小額程序之第一審判決違背法
    令為理由提起上訴時，就原判決如何不適用法規或適用法規
    不當，其上訴狀或上訴理由書應有具體之指摘，並揭示該法
    規之條項或其內容，若係成文法以外之法則，應揭示該法則
    之旨趣，如依民事訴訟法第469條第1款至第5款所列各款事
    由提起上訴者，其上訴狀或上訴理由書應揭示合於該條款之
    事實，若小額程序上訴人之上訴狀或上訴理由書未依上述方
    法表明者，難認已對原判決之違背法令有具體之指摘，其上
    訴即不合法。又小額程序之上訴人若未於提起上訴後20日內
    提出如上所述之合法上訴理由書於第二審法院，第二審法院
    毋庸命其補正，即得依同法第436條之32第2項準用同法第47
    1條第1項規定，逕以裁定駁回之。
二、上訴意旨略以：被上訴人主張上訴人駕車撞被上訴人，事實
    是被上訴人駕車自後追撞上訴人等語。
三、本件上訴人對於小額訴訟程序之第一審判決提起上訴，核其
    上訴理由，無非係就原審取捨證據、認定事實之職權行使，
    指摘其為不當，並未具體指出原審判決有何違背法令情事，
    更未指明原審判決所違反之法令條項或其內容，以及依訴訟
    資料有何判決違背法令之具體事實，依上說明，自不得謂已
    合法表明上訴理由。從而，本件上訴，顯難認為合法，應予
    駁回。
四、本件第二審訴訟費用應依民事訴訟法第436條之19條第1項確
    定其數額為新臺幣1,500元，應由上訴人負擔。
據上論結，本件上訴為不合法，依民事訴訟法第436條之32第1項
、第2項、第444條第1項前段、第471條第1項、第436條之19第1
項、第95條、第78條，裁定如主文。
中　　華　　民　　國　　111 　年　　8 　　月　　12　　日
                民事第六庭    審判長法　官　許瑞東
　　　　　　　　　
                                    法　官　黃信滿
　　　　　　　　　　　　　　　　　　　　　　
                                    法　官　陳佳君
以上正本係照原本作成。
不得抗告。
中　　華　　民　　國　　111 　年　　8 　　月　　12　　日
                                    書記官  李淑卿